臺灣臺中地方法院刑事判決　　　　　　　　　　　　　九十年度自緝字第五五號
　　自　訴　人　乙○○
　　被　　　告　甲○○
右被告因詐欺案件，經自訴人提起自訴，本院判決如左：
    主    文
甲○○無罪。
    理    由
一、本件自訴意旨略以：被告甲○○以假名林義峰於民國（下同）八十八年十二月七
    日上午十時許，在台中市○○○○街三十九號四樓之二，甲○○所經營之公司地
    址內，佯稱其要刊登人事廣告費用，且公司營運正常，一定可以支付廣告費用，
    要自訴人幫忙伊刊登人事廣告，致自訴人陷於錯誤，而分別於八十八年十二月十
    五日、十六日及二十至二十四日、八十九年一月十二、十三日、二月二十三至二
    十五日、三月二日、三日、七日及八日為其刊登廣告於自由時報或聯合報內，共
    十九日，依約應給付廣告費用十三萬三千元，詎被告於委託刊登廣告同時交付之
    支票二紙，均屆期提示未兌現，因認被告涉犯刑法第三百三十九條第一項之詐欺
    罪嫌。
二、惟按犯罪事實應依證據認定之，無證據不得推定其犯罪事實，刑事訴訟法第一百
    五十四條定有明文。且事實之認定，應憑証據，如未能發現相當証據，或証據不
    足以証明，自不得以推測或擬制之方法，以為裁判基礎。最高法院四十年台上字
    第八六號著有判例可資參照。
三、訊據被告甲○○堅決否認有何詐欺犯行，辯稱：伊確實於前開時地委託自訴人刊
    登廣告，因為當時美新生活館才開始要營運，伊擔任總經理，伊以為公司會賺錢
    ，後來公司倒閉，股東找不到，伊還是有還三萬多元給自訴人，而且其他的報酬
    ，伊也向自訴人表明要用公司沒有賣出去的貨款抵償，是自訴人不願意，伊並無
    詐欺之意圖等語。
四、自訴人認被告涉犯詐欺罪行，無非以被告簽發之支票並未兌現等情為據。惟查：
（一）自訴人係自行到被告所營之公司內招攬廣告生意，被告係因自訴人之招攬，始
      委託自訴人刊登廣告，而且自訴人去招攬廣告生意時，被告公司另有職員在辦
      公，業據自訴人到庭自承在卷，是以被告於前開時地，其所營公司尚在運作，
      而自訴人之所以會幫忙被告公司刊登廣告，係看到被告公司經營之狀況，自行
      到公司招攬，被告根本不必對自訴人作任何保證，自訴人均會作此筆生意，自
      訴人指稱被告以其公司營運正常等語，對伊施詐，致伊陷於錯誤等情，核與常
      情不符。
（二）被告於前開時間委託自訴人刊登廣告之內容為：「美新事業股份有限公司，擴
      大誠徵經銷商：：願者請洽0000000王經理」「日常百貨民生用品：：
      意洽：0000000蔡經理」：：，有自訴人提出之報紙一疊附卷可憑，堪
      信被告於委託自訴人刊登廣告之時，確實有意從事日常生活用品之買賣業務，
      衡情，被告在委託自訴人刊登廣告之時，自認前開事業之經營係有利可圖，否
      則不會持續委託自訴人刊登廣告徵員、徵求經銷商、加盟店，再參以廣告費用
      只有十多萬，被告於委託自訴人刊登廣告之初，縱令保證該公司營運正常，足
      以支付廣告費用，亦難認係對自訴人施用詐術。
（三）被告雖對外自稱林義峰，業據被告自承不諱，惟查本案被告交付予自訴人之支
      票係以被告之名義（本名）發票，有支票影本一紙附卷可憑，是以「林義峰」
      並非被告之本名，為自訴人所明知，縱令自訴人未發現支票發票人之名字與被
      告交付之名片不符，惟被告既同時交付自己簽發之票據予自訴人，自難認被告
      故意以假名欺騙自訴人以詐取財物。
（四）前開支票退票後，自訴人有到被告所經營之前開公司內，當時被告尚在公司內
      ，而且被告也有付三萬多元之報酬，後來自訴人還幫忙被告搬運貨物到家裡等
      情，業據自訴人自承在卷，倘被告有意施詐，應在支票退票之前離開公司，何
      以仍在公司內？又何以要付其中部分報酬？堪信被告辯稱伊自始無詐欺之意圖
      ，後來是因為公司經營不善才沒有全部付清，可以採信。
    此外復查無其他積極證據足以認定被告有詐欺罪行，其犯罪自屬不能證明，爰依
    上揭刑事訴訟法之規定對被告為無罪之諭知。
據上論斷，應依刑事訴訟法第三百四十三條、第三百零一條第一項，判決如主文。
中      華      民      國      九十一    年      十    月    二十九    日
                                  臺灣臺中地方法院刑事第二庭
                                          法  官  陳 如 玲
右正本證明與原本無異。
如不服本判決，應於送達後十日內向本院提出上訴狀（須附繕本），上訴於台灣高等
法院台中分院。
                                          書記官
中      華      民      國      九十一    年      十    月    二十九    日
